# 求助陈版主，科目列示的疑问

提问人：liuweisheng 时间：2021-12-24 12:20:20
受限的大额存单，明年到期。期末是列示货币资金-其他货币资金、其他流动资产、一年内到期的非流动资产如何进行区分，谢谢版主解惑。

回答人：chenyiwei
首先看其本身的存款年限是否超过一年。如是，则列报为一年内到期的非流动资产。
如果原始期限不超过一年的，则货币资金-其他货币资金、其他流动资产均可。习惯上对于存款期间不能提前支取的大额存单列报为其他流动资产。